【裁判字號】    97,訴,5028
【裁判日期】    980513
【裁判案由】    毒品危害防制條例
【裁判全文】
臺灣臺中地方法院刑事判決              97年度訴字第5028號
公  訴  人  臺灣臺中地方法院檢察署檢察官
被      告  甲○○
                    （
指定辯護人  洪煌村律師
上列被告因毒品危害防制條例案件，經檢察官提起公訴（97年度
偵字第25015 號、第28632 號），本院判決如下：
    主    文
甲○○販賣第二級毒品，累犯，處有期徒刑肆年陸月。扣案之第
二級毒品甲基安非他命包（驗餘淨重各為：貳點壹陸伍壹公克
、零點陸伍貳零公克、零點壹伍公克，及內含之第二級毒品
甲基安非他命包裝袋只）沒收銷燬之；扣案之LG廠牌手機壹支
（含內置之行動電話門號0000000000號SIM 卡壹張）、未扣案之
販賣所得新台幣壹萬伍仟元，均沒收，販賣所得部分如全部或一
部不能沒收，以其財產抵償之。
其餘被訴販賣第二級毒品（即起訴書犯罪事實欄一之(二)）部分，
無罪。
    犯罪事實
一、甲○○（綽號「大姊」、「小玲」），前於民國96年間因違
    反毒品危害防制條例案件，經本院臺中簡易庭96年度中簡字
    第2787號判處有期徒刑3 月確定，甫於96年11月30日易科罰
    金執行完畢。其明知甲基安非他命為毒品危害防制條例第2
    條第2 項第2 款所列之第二級毒品，不得任意販賣他人，竟
    基於意圖營利販賣第二級毒品甲基安非他命之犯意，以其所
    有之LG牌廠牌手機（內置其所有行動電話門號0000000000號
    之SIM 卡使用）供作毒品交易聯絡工具，於97年6 月8 日21
    時43分許，以上開門號之行動電話，發送簡訊予己○○所使
    用之行動電話門號0000000000號，詢問己○○是否有意購買
    毒品甲基安非他命，己○○遂於6 月8 日21時45分許以簡訊
    回覆甲○○表示購買之意，甲○○則於6 月8 日21時46分許
    、21時48分許，先後以發送簡訊及撥打電話之方式，底定以
    新台幣（下同）1 萬5 千元之價金，販賣第二級毒品甲基安
    非他命（重量約1 錢）予己○○，並約定於翌日即6 月9 日
    傍晚在己○○位於臺中市○○區○○路二段284 巷34號住處
    外之巷口碰面交易。適同年6 月9 日15、16時許，患有氣喘
    宿疾之戊○○前來己○○（原係中醫師）住處求診，己○○
    因與甲○○交易在即，遂向戊○○表示可代為購買毒品甲基
    安非他命（己○○為戊○○代購毒品甲基安非他命乙節甲○○不知情）。嗣於同日（6 月9 日）18時33分許，甲○○搭
    乘不知情之乙○○駕駛甲○○所有、車牌號碼M7-8130 號白
    色、中華三菱廠牌之自用小客車到達己○○上開西屯路二段
    284巷之巷口時，甲○○再以不知情之乙○○所使用門號000
    0000000號之行動電話，撥打己○○上開行動電話告知已到
    達該處後，己○○旋即外出與甲○○碰面，甲○○當場交付
    第二級毒品甲基安非他命3包予己○○，己○○亦交付現金1
    萬5千元予甲○○。
二、俟己○○取得毒品甲基安非他命，乃於同年6 月10日17時07
    分許，以其上開電話撥打戊○○所使用門號0000000000號行
    動電話表示可前來拿取委託代購之毒品，戊○○旋於6 月10
    日約19時許，前往己○○上開住處。嗣於戊○○甫取得己○○所交付、價金為5 千元之第二級毒品甲基安非他命2 包後
    ，適有臺中市警察局員警，因偵辦己○○施用毒品案件，於
    同日20時25分許，持本院搜索票前往己○○上開住處搜索，
    當場在己○○住處抽屜內扣得向甲○○購買之第二級毒品甲
    基安非他命1 包（驗餘淨重2.1651公克，及內含第二級毒品
    甲基安非他命包裝袋1 只），另在戊○○上衣口袋內扣得戊○○委託己○○向甲○○購得之第二級毒品甲基安非他命2
    包（驗餘淨重各為：0.6520公克、0.3153公克，及內含第二
    級毒品甲基安非他命包裝袋2 只）。嗣經己○○供出上開扣
    得之第二級毒品甲基安非他命係向甲○○購買後，由臺灣臺
    中地方法院檢察署檢察官指揮臺中市警察局員警循線偵辦，
    繼而於同年10月21日10時許，為警持本院搜索票前往甲○○
    位於臺中市○區○○○街111 號12樓之2 居所查獲甲○○，
    並扣得其所有且供上開毒品交易聯絡所用之LG牌廠牌手機1
    支（含內置其所有之門號0000000000號SIM 卡1 張）。
三、案經臺灣臺中地方法院檢察官主動檢舉並指揮臺中縣警察局
    移送偵查起訴。
    理  由
壹、證據能力部分：
一、證人己○○、戊○○於偵查中經具結所為之證述（證述情節
    以本院勘驗所得之譯文內容為準），應有證據能力：
  (一)辯護意旨略以：證人己○○、戊○○於偵查中之證詞，因未
    予被告反對詰問之機會，而屬審判外陳述而無證據能力等語
    （見本院卷第53、54頁）。惟按被告以外之人於偵查中向檢
    察官所為陳述，除顯有不可信之情況者外，得為證據，刑事
    訴訟法第159 條之1 第2 項定有明文。又上開規定乃現行法
    對於傳聞法則之例外所建構之證據容許範圍之一，依其文義
    及立法意旨，尚無由限縮解釋為檢察官於訊問被告以外之人
    ）含共同被告、共犯、被害人、證人等）之程序，須經給予
    被告或其辯護人對該被告以外之人行使反對詰問權之機會者
    ，其陳述始有證據能力之可言。所謂「顯有不可信之情況」
    ，應審酌被告以外之人於陳述時之外在環境及情況，例如陳
    述時之心理狀況、有無受到外力干擾等，以為判斷之依據。
    偵查中檢察官訊問證人，旨在蒐集被告之犯罪證據，以確認
    被告嫌疑之有無及內容，與審判中透過當事人之攻防，經由
    詰問程序調查證人以認定事實之性質及目的有別。偵查中辯
    護人僅有在場權及陳述意見權，並無詰問證人之權利，此觀
    刑事訴訟法第245 條第2 項前段之規定甚明。又同法第248
    條第1 項係規定檢察官「訊問證人時，如被告在場者，被告
    得親自詰問」，故祇要被告在場而未經檢察官任意禁止者，
    即屬已賦予其得詰問證人之機會，被告是否親自詰問，在所
    不問；同條第2 項前段規定「預料證人於審判時不能訊問者
    ，應命被告在場」，就訊問證人時應否命被告在場，則委之
    於檢察官之判斷。凡此，均尚難謂係檢察官訊問證人之程序
    必須傳喚被告使其得以在場之規定。故偵查中檢察官訊問證
    人，雖未經被告親自詰問，或因被告不在場而未給予其詰問
    之機會者，該證人所為之陳述，並非所謂之「顯有不可信之
    情況」，而得據以排除其證據能力。惟上開偵查中之陳述因
    未經被告詰問，此項詰問權之欠缺，除有刑事訴訟法第159
    條之3 各款情形外，非不得於審判中由被告行使已補正，而
    完足為經合法調查之證據（最高法院97年度台上字第1653號
    、98台上字第367 號判決意旨參照）。本院於審理中業經傳
    喚證人己○○、戊○○到庭接受檢辯雙方之交互詰問，自屬
    已保障被告對上開證人先前證詞之反對詰問權，故辯護人此
    部分所指無證據能力之理由，尚難憑採。
  (二)次按刑事訴訟法第159 條之1 第2 項之傳聞法則例外，僅於
    例外顯有不可信之情況，始否定其為證據。故使用此項證據
    者，無庸就該例外之不存在先為舉證，而反對使用者，則應
    就其主張有此例外之情形為「釋明」（最高法院97年度台上
    字第2984號判決意旨參照）。再按所謂「顯有不可信之情況
    」之判斷，純屬證據能力之審查，無關乎證據證明力之衡量
    。有無「顯不可信之情況」應就偵查筆錄製作當時，被告以
    外之人陳述之外在環境及情況等客觀事實加以觀察或比較，
    依無證據能力即不生證據證明力之原則，自不容就被告以外
    之人之陳述，先為實質之價值判斷後，再據以逆向推論其證
    據能力（最高法院97年度台上字第2984號判決意旨參照）。
    辯護人雖又指稱：證人己○○、戊○○於偵查中所述前後不
    一，顯有不可信之情況，且檢察官於97年6 月11日訊問證人
    戊○○時告知「己○○都講了，你也不要再隱瞞」等語，有
    誘導之嫌等語（見本院卷(一)第50頁反面、第151 頁反面、第
    164 頁反面），惟查：
  1.本院於98年3 月25日勘驗期日當庭就己○○、戊○○之偵訊
    錄影光碟全程播放勘驗（其中97年6 月11日戊○○之偵訊光
    碟，依一般電腦播放程式無法播放，經向臺灣臺中地方法院
    檢察署商借關碟機1 部始能勘驗），製有勘驗筆錄暨勘驗譯
    文在卷可憑（見本院卷(二)第21頁反面-22 頁），茲述如下：
  (1)97年6 月11日訊問部分，檢察官於訊問前，均有對己○○、
    戊○○為權利告知，並就其2 人改以證人身分為供後具結前
    ，亦有告知得拒絕作證、作證義務及偽證罪責。己○○、戊○○於訊問過程精神狀態正常，有問有答，整體過程神色自
    若，態度從容，語氣自然，所述內容均係依其自由意志陳述
    ，檢察官語氣平和，並無喝斥等強暴、脅迫、利誘、詐欺情
    事，問答內容則與附件譯文所載相符。
  (2)97年10月22日訊問部分為同一檔案，檢察官先訊問己○○，
    訊問己○○時，無其他相關人士在場，檢察官對證人告知作
    證義務及偽證刑責後，命己○○具結，而為證述。錄影畫面
    顯示12時17分14秒時，己○○至庭外叫戊○○及臺中縣警察
    局員警李正隆入庭，員警並與檢察官短暫交談，然因此時仍
    有雜訊，無法得知交談內容。訊問戊○○時，己○○與員警
    李正隆均在偵查庭內旁聽。訊問戊○○前，檢察官對證人告
    知作證義務及偽證刑責後，命戊○○具結，而為證述。己○○、戊○○二人於訊問過程精神狀態正常，有問有答，整體
    過程神色自若，態度從容，語氣自然，所述內容均係依其自
    由意志陳述，檢察官之語氣平和並無嚇斥等強暴、脅迫、利
    誘、詐欺等情事。問答內容與附件之勘驗譯文內容相符，其
    餘程序事項，則如原偵訊筆錄所載。
  2.辯護人雖執前揭情詞認檢察官有誘導情事，然所謂誘導，係
    訊問人於應答人未回答前，自行建構預設之答案內容加以引
    導，是檢察官於97年6 月11日訊問證人戊○○時，雖有表示
    「己○○都講了，你也不要再隱瞞」等語（見本院卷(二)第37
    頁反面），無非僅係將已訊畢之己○○已供出部分案情之事
    實告知戊○○，使戊○○自行評估利害得失而為陳述，自與
    誘導情節有別。另辯護意旨認證人己○○、戊○○所述前後
    不一乙節，顯已就渠等所述內容先為實質之價值評價，自非
    屬前揭法文所指「顯有不可信之情況」之情形，辯護人此部
    分意旨，尚有誤會。而被告或辯護人未再釋明證人己○○、
    戊○○上開偵查中證述有何其他「顯有不可信之情況」存在
    ，復依本院勘驗所得譯文整體綜合觀察，己○○、戊○○既
    得各依自由意志陳述，而戊○○面對檢察官質疑之諸多事項
    ，尚能逐一加以澄清並堅持自己之回答（如堅稱伊並未與被
    告聯繫、不知道被告手機號碼、且係認第一次向被告購買即
    遭查獲很倒楣等，見本院卷(二)第39頁），益見檢察官並無違
    法取供情事。
  (三)綜上，證人己○○、戊○○於97年6 月11日、同年10月22日
    偵查中，均經具結而為證述，其2 人亦於本院審理中到庭經
    檢辯雙方交互詰問，其等於偵查中之證述（證述情節以本院
    勘驗所得之譯文為準），自均有證據能力。
二、己○○、戊○○於97年6 月10日、6 月11日以犯罪嫌疑人身
    分之警詢陳述、及於同年10月22日以證人身分之警詢陳述，
    均屬被告以外之人於審判外所為之言詞陳述，經核尚無刑事
    訴訟法第159 條之2 所指傳聞例外之情形，復經辯護人於本
    院審理時指稱無證據能力（見本院卷(一)第164 頁反面），自
    均無證據能力。
三、再按刑事訴訟法第159 條之4 第1 款規定公務員依其職務上
    所製作之紀錄文書，除顯有不可信之情況外，亦得為證據，
    良以公務員職務上製作之紀錄文書、證明文書如被提出法院
    ，用以證明文書所載事項真實者，性質上亦不失為傳聞證據
    之一種，但因該等文書係公務員依其職權所為，與其責任、
    信譽攸關，若有錯誤、虛偽，公務員可能因此負擔刑事及行
    政責任，從而其正確性高，且該等文書經常處於可公開檢查
    （Public Inspection） 之狀態，設有錯誤，甚易發現而予
    及時糾正，是以除顯有不可信之情況外，其真實之保障極高
    。爰參考日本刑事訴訟法第323 條第1 款、美國聯邦證據法
    第803 條第8 款、第10款及美國統一公文書證據法第2 條，
    予以增訂。是該公務員職務上製作之文書，必需屬一般性，
    非特定性而作成，始符該條文書之要件（97年度台上第2959
    號、第2012號判決要旨參照）。本件卷附被告所有自用小客
    車之車籍查詢—基本資料詳細畫面（見警聲搜字卷第32頁）
    ，係由監理機關之公務員將車輛之車籍資料登錄於公務電腦
    系統，經員警上網連線至監理機關網站輸入車牌號碼查詢，
    並列印查詢結果之網頁所得，其內容僅在證明該車輛之車籍
    、廠牌、顏色、出廠年份等一般性事項，不具非個案性，經
    查亦顯不可信之情況，揆諸前揭說明，自屬刑事訴訟法第15
    9 條之4 第1 款公務員職務上製作之證明文書，應有證據能
    力。
四、卷附證人己○○所使用門號0000000000行動電話之通聯紀錄
    （見他字第2725號卷第90-97 頁），應有證據能力：
  (一)刑事訴訟法第159 條之4 規定，可作為證據之文書有：一除
    顯有不可信之情況外，公務員職務上製作之紀錄文書、證明
    文書。二除顯有不可信之情況外，從事業務之人於業務上或
    通常業務過程所須製作之紀錄文書、證明文書。三除前二款
    之情形外，其他於可信之特別情況下所製作之文書。而該法
    條第2 款所稱從事業務之人於業務上或通常業務過程所須製
    作之紀錄文書、證明文書，因係於通常業務過程不間斷、有
    規律而準確之記載，且大部分紀錄係完成於業務終了前後，
    無預見日後可能會被提供作為證據之不實登載動機，不實之
    可能性小，除非該等紀錄文書或證明文書有顯然不可信之情
    況，否則有承認其為證據之必要；因此，採取上開文書作為
    證據，應注意該文書之製作，是否係於例行性之業務過程中
    ，基於觀察或發現而當場或即時記載之特徵。
  (二)查卷證人己○○所使用門號0000000000號行動電話之通聯紀
    錄（見他字第2725號卷第90-97 頁），本係由電信業者為計
    算電話通話費用，而以電信業者管控之電腦設備逐筆紀錄通
    話門號之通話日期、時間長短、通話對方門號（即發話方、
    受話方與發簡訊）、通話地點所在之最近基地台位置等。則
    上開門號通聯調閱查詢單及通聯紀錄，顯非為訴訟上之特定
    目的而製作，而係屬於通常業務過程中不間斷之規律性、機
    械性記載，自屬於從事業務之人於業務上或通常業務過程所
    須製作之紀錄文書，經查亦無顯不可信之情況，故上開通聯
    紀錄自應具有證據能力。
五、按法院或檢察官得囑託醫院、學校或其他相當之機關、團體
    為鑑定，或審查他人之鑑定，並準用第203 條至第206 條之
    1 之規定（不包括第202 條囑託個人鑑定時應命鑑定人於鑑
    定前具結之規定），而鑑定之經過及其結果，應命鑑定人以
    言詞或書面報告，刑事訴訟法第208 條第1 項前段及第206
    條第1 項分別定有明文。另現行刑事訴訟法關於鑑定之規定
    ，除選任自然人充當鑑定人外，另設有囑託機關鑑定制度。
    依刑事訴訟法第198 條、第208 之規定，不論鑑定人或鑑定
    機關、團體，固均應由法院、審判長、受命法官或檢察官視
    具體個案之需要而為選任、囑託，並依同法第206 條之規定
    ，提出言詞或書面報告，始符合同法第159 條第1 項所定得
    作為證據之「法律有規定」之情形，否則所為之鑑定，仍屬
    傳聞證據。然於司法警察機關調查中之案件，為因應實務上
    ，或因量大、或有急迫之現實需求，併例行性當然有鑑定之
    必要者，例如毒品之種類與成分、尿液之毒品反應，或者槍
    、彈有無殺傷力等鑑定，基於檢察一體原則，得由該管檢察
    長對於轄區內之案件，以事前概括選任鑑定人或囑託鑑定機
    關、團體之方式，俾便轄區內之司法警察官、司法警察對於
    調查中之此類案件，得即時送請先前已選任之鑑定人或囑託
    之鑑定機關、團體實施鑑定，以求時效（見法務部92年9 月
    1 日法檢字第0920035083號函參照，刊載於法務部公報第
    312 期）。此種由檢察機關概括選任鑑定人或概括囑託鑑定
    機關、團體，再轉知司法警察官、司法警察於調查犯罪時參
    考辦理之作為，法無明文禁止，係為因應現行刑事訴訟法增
    訂傳聞法則及其例外規定之實務運作而為。此種由司法警察
    官、司法警察依檢察官所概括選任之鑑定人或囑託鑑定機關
    、團體所為之鑑定結果，與檢察官選任或囑託為鑑定者，性
    質上並無差異，同具有證據能力。又法律已原則規定為有證
    據能力者，倘為當事人所不爭執者，即無贅敘說明其為有證
    據能力之必要。本案卷附之行政院衛生署草屯療養院所出具
    扣案毒品之鑑定書（見本院卷(一)第68、80頁），依據刑事訴
    訟法第159 條之立法理由及同法第206 條規定，復審酌毒品
    鑑定報告均係由專業機關人員本於其專業知識及儀器所作成
    ，自具有證據能力。
六、另按被告以外之人於審判外之陳述，雖不符前4 條之規定，
    而經當事人於審判程序同意作為證據，法院審酌該言詞陳述
    或書面陳述作成時之情況，認為適當者，亦得為證據，刑事
    訴訟第159 條之5 分別定有明文。查本判決以下所引用其餘
    被告以外之人於審判外之書面陳述（如搜索扣押筆錄、自願
    搜索同意書、毒品篩檢報告、臺中縣警察局霧峰分局函等）
    ，而不符合刑事訴訟法第159 條之1 至之159 條之4 之規定
    者，業經本院於審理時當庭提示而為合法之調查，公訴人、
    被告及辯護人均同意作為證據（見本院卷(二)第78頁），復經
    本院審酌前開證據作成或取得之狀況，並無非法或不當取證
    之情事，復亦查無有何顯不可信之情況，自均有證據能力。
七、末按關於非供述證據之物證，或以科學、機械之方式，對於
    當時狀況所為忠實且正確之記錄，性質上並非供述證據，均
    應無傳聞法則規定之適用；如該非供述證據非出於違法取得
    ，並以依法踐行調查程序，即不能謂無證據能力（最高法院
    97年度台上字第1401號、6153號判決要旨參照）。本件扣案
    之第二級毒甲基安非他命3 包、LG廠牌手機1 支（含內置之
    SIM 卡），乃員警分別持本院搜索票（搜索地點各為己○○
    、甲○○住處），及經己○○住處之在場人戊○○同意搜索
    後，經執行合法搜索扣押程序所得之物證，有本院96年度聲
    搜字第2678號、97年度聲搜字第4549號搜索票、臺中市警察
    局、臺中縣警察局搜索扣押筆錄、搜索扣押目錄表、自願受
    搜索同意書附卷可參（見他字第2725號卷第10頁反面-13 頁
    、臺中縣警察局警卷第2-5 頁），乃非供述證據；又卷附扣
    案毒品之照片（見本院卷(二)第83-87 頁），乃員警以相機機
    器之功能作用，攝錄扣案毒品之實物形貌所形成之圖像，不
    含有人類意思表達之供述要素，所拍攝內容現實情狀之一致
    性，係透過機械原理加以還原，並無人對現實情形之記憶、
    知覺經常可能發生之誤差（如知覺之主觀性及記憶隨時間推
    移而發生變化、遺忘等），故上開照片亦屬非供述證據，並
    無傳聞法則之適用至明（最高法院97年度台上字第3854號判
    決要旨要旨參照），又被告及辯護人均未爭執員警有何違法
    取得上開物證之情形，復經本院於審理中踐行調查程序，自
    均有證據能力。
貳、有罪部分：
一、訊據被告矢口否認有販賣第二級毒品甲基安非他命予己○○
    之犯行，辯稱：97年6 月9 日當天，伊係與友人丁○○相偕
    前往南投名間遊玩，至伊先前另稱係與丁○○前往宜蘭探望
    外婆乙節，乃記憶錯誤云云。惟查：
  (一)本件係臺中市警察局員警於97年6 月10日20時25分許，持本
    院搜索票前往己○○上開住處搜索，並當場在己○○住處抽
    屜之香菸盒起獲結晶1 包、及在戊○○上衣口袋內起獲結晶
    2 包，繼而依己○○所供出之毒品來源始循線查獲等情，有
    本院96年度聲搜字第2678號搜索票、臺中市警察局搜索扣押
    筆錄、自願受搜索同意書及扣案物之照片附卷可參（見他字
    第2725號卷第10頁反面-13 頁、本院卷(二)第83- 87頁），並
    有疑似毒品甲基安非他命之結晶3 包扣案可佐，另經本院調
    取己○○、戊○○所涉施用毒品案件全卷核閱無訛。又上開
    扣案之結晶，經送請專業機構鑑定結果，均屬第二級毒品甲
    基安非他命【己○○所持有之1 包（驗餘淨重2.1651公克，
    及內含第二級毒品甲基安非他命包裝袋1 只）；戊○○所持
    有之2 包（驗餘淨重各為：0.6520公克、0.3153公克，及內
    含第二級毒品甲基安非他命包裝袋2 只）】，亦有行政院衛
    生署草屯療養院草寮鑑字第0970005563號、第0000000000號
    鑑定書附卷可參（見本院卷(一)第68、80頁）。至卷附搜索扣
    押筆錄所載執行時間雖載為「97年6 月10日20時20分起至20
    時50分止」（見他字第2725號卷第11頁），惟核對卷附己○○所使用門號0000000000之通聯紀錄所示，己○○同日於20
    時21分16秒仍有撥打電話，且通話時間長達226 秒之情形（
    見他字第2725號卷卷第97頁），且證人己○○於本院審理中
    證稱：伊撥打該電話時，尚未為警查獲等語在卷（見本院卷
    (二)第73頁反面），而證人即執行搜索扣押程序之臺中縣警察
    局員警辛○○、庚○○於本院審理中亦證稱：當天因人力較
    吃緊，係返回警局後才製作搜索扣押筆錄，且開始執行搜索
    時亦未對錶紀錄時間，故卷附搜索扣押筆錄所載「執行時間
    」係用推算的，無法完全正確等語在卷（見本院卷(一)第157
    頁至158 頁），故關於員警到場開始執行搜索扣押之時間，
    本院茲認定為同97年6 月10日20時25分許（即謝起鴻撥打上
    開電話後），先予敘明。
  (二)上開扣案之第二級毒品甲基安非他命，乃己○○向被告所購
    買，交易過程為被告於97年6 月8 日21時43分許，先以門號
    000000000 號之行動電話，發送簡訊予己○○所使用門號00
    00000000號行動電話，詢問己○○是否有意購買毒品甲基安
    非他命，己○○遂於同日21時45分許以簡訊回覆被告表示購
    買之意，被告再於同日21時46分許、21時48分許，分別以發
    送簡訊及撥打電話之方式，允諾以1 萬5 千元之價金，販賣
    第二級毒品甲基安非他命（重量約1 錢）予己○○，並約定
    在己○○位於臺中市○○區○○路二段284 巷34號住處外之
    巷口碰面交易。嗣於翌日即6 月9 日18時33分許，被告乘坐
    乙○○駕駛被告所有、車牌號碼M7-8130 號白色、中華三菱
    廠牌之自用小客車到達約定上開西屯路二段284 巷之巷口時
    ，被告再以乙○○所使用門號0000000000號之行動電話，撥
    打電話告知己○○其已抵達該處，雙方旋即在上開約定地點
    碰面，並各自交付毒品甲基安非他命與價金等情，業據證人
    己○○於偵查及本院審理中證稱：本件交易係被告於查獲前
    某日之晚上，以行動電話傳簡訊予伊，內容係詢問伊是否欲
    購買重量為1 錢、價金為1 萬5 千元之毒品甲基安非他命，
    之後並打電話約定交易時地，嗣於伊被查獲前一日（即97年
    6 月9 日）之傍晚，由綽號「阿明」之乙○○駕駛白色自用
    小客車搭載被告前來伊住家附近巷口交易，俟6 月9 日18時
    33分許時，被告使用乙○○之所有門號0000000000號行動電
    話撥打電話予伊告知已到達巷口等語明確（見本院卷(二)第33
    頁反面-34 頁、40頁反面、68、72頁）；又證人戊○○於本
    院審理中亦證稱：97年6 月10日員警查獲伊所持有之毒品甲
    基安非他命2 包，係伊於前一日即6 月9 日15、16時許，前
    往己○○住處拿氣喘病之藥時，己○○表示施用甲基安非他
    命有助於治療氣喘，伊遂請己○○代為購買價金5 千元之甲
    基安非他命。嗣於6 月10日17時許，己○○打電話要伊前往
    取貨，俟伊於19時許到達己○○住處後，己○○即將毒品甲
    基安非他命2 包交予伊，之後即為警查獲等語明確（見本院
    卷(一)第90頁反面、91頁反面-92 頁、本院卷(二)第75頁反面
    -76 頁），並有被告上開車輛之車籍查詢—基本資料詳細畫
    面、己○○所使用門號0000000000號之行動電話於97年6 月
    7 日至10日間之通聯紀錄附卷可參（見警聲搜字卷第32頁、
    他字第2725號卷第90-97 頁），此外，復有被告所有之LG廠
    牌手機1 支（含內置之門號0000000000號SI M卡壹張）扣案
    可佐。
  (三)按刑事訴訟法就證據之證明力，雖委由法官評價，即凡經合
    法調查之有證據能力之證據，由法官本於生活經驗上認為確
    實之經驗法則及理則上當然之論理法則以形成確信之心證。
    然心證之形成，來自於經嚴格證明之證據資料之推理作用；
    證人之陳述如具有互補性或關連性，其陳述縱有部分前後不
    符，或相互間有所歧異，究竟何者為可採，法院仍應本其確
    信，依據經驗法則及論理法則，參酌其他補強證據予以綜合
    判斷，且應就證人之觀察力、記憶力及陳述力綜合審酌，以
    判斷其陳述之真偽。倘將證人之陳述予以割裂，單獨觀察、
    分別評價，或針對其枝節上之差異，先後詳簡之別，即悉予
    摒棄，此證據之判斷自欠缺合理性而與事理不侔，即與論理
    法則有所違背（最高法院97年度台上字第2984號判決要旨參
    照）。雖證人己○○自偵查迄本院審理中始終證稱：伊係與
    戊○○一起出面向被告取貨，並各自交付1 萬元、5 千元之
    價金予被告云云；且於97年6 月11日偵查中證稱被告交付毒
    品之時間為「伊被查獲當天即97年6 月10日中午」云云。惟
    查：
  1.證人己○○於97年10月22日偵查中證稱：伊與戊○○向被告
    當場交易時，被告係交付毒品甲基安非他命3 包，伊拿2 包
    ，戊○○拿1 包等語（見本院卷(二)第41頁譯文），且於本院
    審理中證稱：伊自被告處取得毒品甲基安非他命至員警搜索
    前，並未將毒品另行分裝，且被告所交付之毒品3 包外包裝
    大小均相同等語（見本院卷第74頁反面），然本件員警搜索
    扣押時，係分別在己○○住處抽屜之香菸盒起獲毒品甲基安
    非他命1 包、及在戊○○上衣口袋內起獲毒品甲基安非他命
    2 包，且己○○所持有之1 包，其包裝袋明顯大於戊○○所
    持有之2 小包，亦有卷附扣案毒品照片在卷可憑（見本院卷
    (二)第83-87頁），核與己○○上開證稱伊與戊○○同時當面
    向被告取得之毒品甲基安非他命數量及包裝大小顯不相符，
    是己○○所稱「伊與戊○○同時向被告取得各自購買之毒品
    甲基安非他命，並各自交付價金予被告」乙節，顯有可疑。
  2.證人己○○經本院質疑上情後，竟改稱：戊○○應係於員警
    到場後，匆忙間誤將原屬伊所持有之其中1 包毒品放在身上
    ，且因被告原先包裝之包裝袋因遭戊○○於取出毒品施用時
    以塑膠吸管戳破，伊或戊○○曾換過包裝袋云云（見本院卷
    (二)第75頁），惟證人戊○○於本院審理中證稱：伊與己○○
    為警查獲後，己○○曾趁警察不注意時，告訴伊扣案之毒品
    係向被告所購買，然實際上伊並未與被告當面交易，伊係於
    查獲當日（即6 月10日）17時許，接獲己○○來電話要伊前
    去拿毒品甲基安非他命，警方在伊上衣口袋所扣案之毒品甲
    基安非他命2 包即為己○○所交付。至當天己○○雖有提供
    毒品甲基安非他命予伊施用，然係己○○已事先將毒品甲基
    安非他命置於吸食器內等語明確（見本院卷(二)第76頁反面）
    ，參酌刑事實務常見持有毒品者遇警查緝時，直覺反應係將
    所持有之毒品隨手棄置以規避罪責，豈有反將他人持有之毒
    品置於自己實力支配下之理？況施用毒品之人所慣用之塑膠
    吸管，亦僅係供方便取用毒品之工具（或稱藥剷），其材質
    並非堅韌，尚難輕易穿透具有保存毒品功能之包裝夾鏈袋，
    亦無疑義，足見證人己○○上開證述，無非臨訟編纂之詞，
    要無可採。
  3.再證人戊○○於97年6 月11日偵查初訊中係證稱：交易地點
    係在己○○住處裡面，伊不知己○○購買之金額為何，伊不
    知被告行動電話號碼，亦未與被告聯繫，不知該次交易是如
    何聯繫被告等語（見本院卷(二)第38頁），經核與己○○於同
    日檢察官先行訊問時所稱：伊與戊○○係在伊住處巷口與被
    告交易，係被告自己打電話予戊○○等語全不相符（見本院
    卷(二)第34頁反面-35 頁），雖證人戊○○嗣於97年10月22日
    偵查中證稱情詞即大致符合己○○所稱之交易情節，然證人
    戊○○於本院審理中證稱：伊確實僅有委託己○○購買毒品
    甲基安非他命，而於員警查獲當天，己○○有趁員警不注意
    時要伊供稱毒品係伊與己○○一起向被告購買等語（見本院
    卷(二)第76頁反面），況證人己○○於本院審理中亦翻異前詞
    改稱：伊不知被告與戊○○係如何聯絡購買毒品等語（見本
    院卷(二)第72頁反面），益見己○○先前所稱被告有自行撥打
    電話予戊○○乙節，應屬子虛，則戊○○既不知被告與己○○事先約定交易之細節（時間、地點等），又豈有在同一時
    間、地點，同時與己○○向被告購買毒品甲基安非他命之理
    ？復參以扣案即己○○、戊○○為警查獲時所持有之毒品甲
    基安非他命各為毛重2.5 公克、毛重1.43公克，合計毛重3.
    93公克（卷附毒品篩檢報告可參，見他字第2725號卷第15、
    34頁），核與證人己○○與被告聯絡被告購買1 錢（即3.75
    公克）毒品甲基安非他命之重量大致相符。是綜上各節，堪
    認己○○原即自己與被告聯繫購買價值1 萬5 千元之毒品甲
    基安非他命，惟因另受託於戊○○以5 千元代購毒品甲基安
    非他命，乃將其向被告購得之其中價值5 千元部分甲基安非
    他命交予戊○○，詎戊○○前來其住處拿取毒品時竟為警查
    獲，己○○唯恐自己經手交付毒品予戊○○乙事另涉幫助施
    用毒品或其他罪責，遂決意虛捏其與戊○○2 人係「同時出
    面向被告購買毒品」之情節。又其等為警查獲後，己○○雖
    有機會向戊○○透露毒品來源為被告，然關於其與被告間之
    交易細節則未及使戊○○知悉，惟於97年10月22日其2 人接
    受偵訊前，己○○應已將交易過程告知戊○○，方始戊○○
    得為相一致之證述，方符事實。再證人己○○前後證述之出
    入，既因上開緣由所致，自與全盤虛捏事實之情形有別，又
    其證稱被告販賣價值約1 萬5 千元毒品甲基安非他命之基本
    事實則始終如一，復有卷附通聯紀錄、扣案毒品甲基安非他
    命互核相佐業如上述，自不得徒憑其事出有因之證述瑕疵，
    遽認其證詞全無可採。
  4.另依卷附己○○所使用門號0000000000號行動電話於97年6
    月10日之通聯紀錄以觀（見他字第2725號卷第95- 96頁），
    於己○○先前所稱被告交付毒品之時間（即97年6 月10日中
    午）前後，均無被告所使用行動電話或可疑為被告持他人行
    動電話之來電紀錄，此與販賣毒品之人事先雖於電話聯繫交
    易情節時已約定碰面時間及地點，然仍會於抵達約定地點後
    再以電話聯繫之常情有違，亦足見證人己○○於本院審理中
    證稱：97年6 月9 日18時33分許，被告以乙○○所使用門號
    0000000000號之行動電話撥打伊電話通知到達後，雙方始碰
    面交易乙節，足堪採信，又證人己○○另證稱：被告從不接
    受購買者賒欠價金等語明確（見本院卷(二)第68頁反面），堪
    認本件被告係於97年6 月9 日18時33分許，以乙○○所使用
    之前揭行動電話撥打電話予己○○後，旋即在己○○前開西
    屯路住處之巷口碰面，被告交付重量約1 錢之毒品甲基安非
    他命予己○○，己○○則交付1 萬5 千元價金予被告，要無
    疑義。
  (四)至證人乙○○於本院審理中雖否認97年6 月9 日有駕駛被告
    車輛搭載被告前往己○○住處（見本院卷(一)第162 頁），然
    其亦證稱：法院庭訊開始前，被告之選任辯護人曾在庭外詢
    問伊是否能提出97年6 月9 日之不在場證明等語明確（見本
    院卷(一)第160 頁），堪認乙○○就本件毒品交易日期即97年
    6 月9 日之行程，主觀上已先有並未與被告有任何接觸之預
    設立場，參酌販賣毒品之刑責甚重，關涉之人無不避之唯恐
    不及，自難期載送被告前往交易地點之乙○○得坦然承認上
    情，故尚不得據此為有利被告之認定。又證人乙○○另證稱
    ：伊確曾搭載被告前往己○○住處2 、3 次，時間不記得等
    語在卷（見本院卷(一)第162 頁），認被告委託乙○○駕車搭
    載其外出乃尋常之事。另乙○○所使用門號0000000000號行
    動電話，固與己○○所使用門號0000000000號行動電話偶有
    聯繫，有己○○行動電話之通聯紀錄附卷可按（見他字第27
    25號卷第91、92、94頁），惟證人乙○○於本院審理中證稱
    ：伊會因工作之事撥打電話予己○○發發牢騷，並請人面較
    廣之己○○介紹工作等語（見本院卷(一)第160 頁反面），核
    與證人己○○證稱：乙○○會因工作不順撥打電話予伊發牢
    騷等語相符（見本院卷第74頁反面），亦見己○○與乙○○
    互有電話往來，尚不足為奇，本院復查無積極證據足認乙○○與被告間有何販賣毒品甲基安非他命之犯意聯絡，自難徒
    憑乙○○駕車搭載被告前往交易地點乙節遽認乙○○為共同
    正犯。
  (五)被告雖執伊與友人丁○○於案發當天係前往南投遊玩，人不
    在臺中市云云置辯，然查：
  1.被告於警詢中並未否認97年6 月9 日有與己○○碰面，而係
    辯稱：伊於97年6 月9 日係與己○○及乙○○（綽號「阿明
    」）合資向綽號「五哥」之人購買毒品甲基安非他命云云（
    見臺中縣警察局警卷第25頁反面-26 頁），惟證人己○○否
    認有此情事（見本院卷(二)第74頁），而證人乙○○亦證稱：
    伊從未與被告合資向他人購買毒品甲基安非他命，反而係被
    告曾詢問伊是否要購買，遭伊拒絕等語在卷（見本院卷(一)第
    162 頁），足認被告所稱合資購買情詞與事實不符。然被告
    於距離案發日期較近之警詢中，對於該日行程之記憶理當較
    為鮮明，是倘其於97年6 月9 日確與丁○○出遊不在臺中地
    區，竟於警詢中隻字未提，反羅織其與己○○合資向他人購
    買毒品之情詞，顯不合理。
  2.其後，被告於本院移審訊問時即改稱：97年6 月9 日伊係在
    臺中縣大里市某消防機關附近之「新明花卡拉OK店」上班，
    上班時間為16時至19時，應有簽到紀錄云云（見本院卷(一)第
    15頁），惟本院依被告所供情詞向臺中縣警察局霧峰分局函
    查結果，據覆稱：被告所指之「新明花卡拉OK店」，設於臺
    中縣大里市○○街15號後方鐵皮屋，該店業已停業無人居住
    ，並張貼出租告示，經員警撥打張貼告示所載電話向張貼人
    「許小姐」查詢，據稱該卡拉OK店已停業2 個月，店內小姐
    均以花名、匿名相稱，不認識被告等情，有臺中縣警察局霧
    峰分局97年12月30日中縣霧警偵字第0970025934號函暨職務
    報告附卷可參（見本院卷(一)第62-63 頁），是被告該部分辯
    解，亦無可採。
  3.詎被告於本院準備程序又改稱：97年6 月9 日伊係委託友人
    丁○○駕車搭載伊前往宜蘭內城榮民醫院探望住院之外婆，
    同行者尚有蘇國豪云云（見本院卷(一)第50頁），且於本院審
    理中供稱：伊係因本院移審訊問後某夜夢到外婆方憶起此事
    云云（見本院卷(一)第88頁反面），然證人丁○○於本院審理
    中證稱：伊係97年7 月上旬駕車搭載被告前往宜蘭探視其外
    婆等語在卷（見本院卷(一)第93頁反面），是被告偕友人丁○○前往宜蘭地區之日期，顯非97年6 月9 日甚明。
  4.再證人丁○○雖證稱：伊除該次陪同被告前往宜蘭探視外婆
    外，尚與被告前往臺中縣市以外之地區遊玩2 、3 次。第1
    次於97年5 月下旬，同行者尚有伊太太、小孩、蘇國豪，第
    2 次為同年6 月9 日、第3 次為6 月12日，此2 次均僅有伊
    、被告與蘇國豪。97年6 月9 日被告邀約伊一同前往南投縣
    名間鄉被告朋友住處摘水果，該日約14時出發，18時30分許
    方由名間離開返回臺中云云（見本院卷(一)第94頁），然被告
    於同日庭訊中供稱：伊與丁○○曾為男、女朋友，且97年5
    月間仍有發生性關係，故渠等相偕外出時均不敢讓丁○○太
    太知悉，且出遊地點僅在臺中縣、市地區而已等語（見本院
    卷(二)第86頁反面、87頁反面-88 頁），互核其2 人所述情詞
    大相扞格，足認證人丁○○證稱上情亦屬維護被告之詞，要
    非可採。
  5.雖被告嗣又改稱：伊記錯探視外婆之日期，97年6 月9 日確
    與丁○○一同前往南投云云（見本院卷(一)第167 頁），然本
    案證據調查至此，已見被告辯詞不僅前後不一，猶顯破綻百
    出，且每經調查認非屬實後，旋即另執他詞搪塞，益徵其所
    執伊於97年6 月9 日不在臺中市之不在場辯解，無非卸責之
    詞，委無可採。被告於上開時間、地點，販賣第二級毒品毒
    品甲基安非他命予己○○並收取1 萬5 千元之價金之事實，
    應足認定。
  (六)末按販賣毒品甲基安非他命係罪刑甚重之違法行為，非可公
    然為之，且毒品甲基安非他命亦無公定價格，販毒者可任意
    分裝增減分量，且每次買賣之價格、數量，亦隨時依雙方之
    關係深淺、資力、需求量、對行情之認知、來源是否充裕、
    查緝是否嚴緊、購買者被查獲時供述購買對象之可能風險之
    評估等因素，而異其標準，並於交易過程機動調整，非可一
    概論之，從而販賣之利潤，除非經被告坦承犯行或價格、數
    量俱臻明確外，諉難察得確切金額。況近年來因毒品之濫用
    ，危害國民健康與社會安定日益嚴重，檢警機關對於販賣毒
    品之犯罪行為，無不嚴加查緝，各傳播媒體對於政府大力掃
    毒之決心亦再三報導，已使毒品不易取得且量微價高，是販
    賣毒品行為倘非有利可圖，當無人令人一再鋌而走險之理，
    且販賣者從價差或量差中牟利，方式雖異，惟其行為在意圖
    營利則屬同一，參以被告與己○○並非至親，其尚非至愚，
    豈有甘冒重典，僅依販入之相同價格或數量轉售而毫無利潤
    可圖之理，是被告乃基於營利之意圖從事本件販賣毒品甲基
    安非他命行為，亦臻灼然。綜上調查結果，本件被告犯行洵
    堪認定，應依法論科。
二、論罪科刑：
  (一)查甲基安非他命屬毒品危害防制條例第2 條第2 項第2 款所
    定之第二級毒品，不得販賣，是核被告所為，係犯毒品危害
    防制條例第4 條第2 項之販賣第二級毒品罪。被告因販賣而
    持有第二級毒品甲基安非他命之低度行為，應為販賣之高度
    行為所吸收，不另論罪。又被告前於96年間因違反毒品危害
    防制條例案件，經本院臺中簡易庭96年度中簡字第2787號判
    處有期徒刑3 月確定，甫於96年11月30日易科罰金執行完畢
    ，有刑案資料查註記錄表、臺灣高等法院被告前案記錄表在
    卷可參，其受徒刑之執行完畢，5 年以內故意再犯本件有期
    徒刑以上之罪，為累犯，除法定本刑為無期徒刑部分，依法
    不得加重外，應依刑法第47條第1 項規定，加重其刑。再刑
    之量定，為求個案裁判之妥當性，法律固賦予法院裁量權，
    但此項裁量權之行使，除應依刑法第57條規定，審酌行為人
    及其行為等一切情狀，為整體之評價，並應顧及比例原則與
    平等原則，使罪刑均衡，輕重得宜，以契合社會之法律感情
    。又刑法第59條規定犯罪之情狀可憫恕者，得酌量減輕其刑
    ，其所謂「犯罪之情狀」，與同法第57條規定科刑時應審酌
    之一切情狀，並非有截然不同之領域，於裁判上酌減其刑時
    ，應就犯罪一切情狀（包括第57條所列舉之10款事項），予
    以全盤考量，審酌其犯罪有無可憫恕之事由（即有無特殊之
    原因與環境，在客觀上足以引起一般同情，以及宣告法定低
    度刑，是否猶嫌過重等等），以為判斷。而毒品危害防制條
    例第4 條第2 項販賣第二級毒品罪之法定刑為「無期徒刑或
    7 年以上有期徒刑，得併科700 萬元以下罰金」，刑度非輕
    。然同為販賣第二級毒品之人，其原因動機不一，犯罪情節
    未必盡同，或有大盤毒梟者，亦有中、小盤之分，其販賣行
    為所造成危害社會之程度自屬有異，法律科處此類犯罪，所
    設之法定最低本刑卻相同，於此情形，倘依其情狀處以有期
    徒刑，即足以懲儆，並可達防衛社會之目的者，自非不可依
    客觀之犯行與主觀之惡性二者加以考量其情狀，是否有可憫
    恕之處，適用刑法第59條之規定酌量減輕其刑，期使個案裁
    判之量刑，能斟酌至當，符合比例原則。被告販賣甲基安非
    他命毒品之次數只有1 次，販賣甲基安非他命毒品所得僅1
    萬5 千元，交易金額非鉅，且被告持以販賣之甲基安非他命
    數量，較諸販毒集團動輒以公斤計算而言，尚屬零星小額，
    並非販賣毒品之大盤或中盤商，販毒情節非重大，衡以被告
    所犯販賣第二級毒品罪之犯罪情節，客觀上足以引起一般同
    情，顯可憫恕，其所犯係最輕本刑7 年以上有期徒刑之罪，
    如科以最低度刑仍嫌過重，爰依刑法第59條規定，酌量減輕
    其刑，並除法定本刑無期徒刑不得加重部分外，予以先加後
    減之。爰審酌被告素行不佳（有卷附刑案資料查註記錄表、
    臺灣高等法院被告前案記錄表可參），為圖一己私利販賣毒
    品，助長施用毒品成癮之惡習，戕害他人身心健康，對社會
    治安亦有相當程度之危害，惟販賣之毒品次數僅有1 次，所
    得非多，惡性固非甚重，然犯後態度不佳等一切情狀，量處
    如主文所示之刑，以示懲儆。
  (二)末按毒品危害防制條例第18條第1 項前段規定，查獲之毒品
    ，不問屬於犯人與否，沒收銷燬之；故被告經法院為有罪之
    科刑判決時，查獲之毒品，與被告本案所犯並經法院諭知有
    罪者若全然無關，固不得於該有罪判決之主刑下宣告沒收，
    至若查獲之毒品，與被告被訴之本案非全然無關，法院自應
    於主刑下宣告沒收（最高法院94年度臺上字1227號判決意旨
    參照）。查扣案之第二級毒品甲基安非他命3 包（驗餘淨重
    各為：2.1651公克、0.6520公克、0.3153公克，及內含之第
    二級毒品甲基安非他命包裝袋3 只），係屬查獲之第2 級毒
    品，且為本案被告販賣予己○○之毒品甲基安非他命（包裝
    袋部分因與沾留之毒品殘渣難以析離，應整體視為毒品，此
    有行政院衛生署草屯療養院98年4 月21日草療鑑字第098000
    2432號函參照），應依毒品危害防制條例第18條第1 項前段
    ，予以宣告沒收銷燬之（因鑑驗而滅失之毒品則不予宣告沒
    收銷燬）。又刑罰法令關於沒收之規定，兼採職權沒收主義
    與義務沒收主義。職權沒收，係指法院就屬於被告所有，供
    犯罪所用、預備用或因犯罪所得之物，仍得本於職權斟酌是
    否宣告沒收，例如刑法第38條第1 項第2 款、第3 款、第3
    項前段等規定屬之。義務沒收，則又可分為絕對義務沒收與
    相對義務沒收。前者指凡法條有：「不問屬於犯人與否，沒
    收之」之特別規定者屬之，法院就此等物品是否宣告沒收，
    無斟酌餘地，除已證明滅失者外，不問屬於犯人與否或有無
    查扣，均應宣告沒收，例如刑法第38條第1項第1 款、第2
    項、毒品危害防制條例第18條第1 項前段等規定屬之；後者
    則係指供犯罪所用、預備用或因犯罪所得，以屬於被告所有
    者為限，始應予以沒收，例如毒品危害防制條例第19條第1
    項前段是。又毒品危害防制條例第19條第1 項規定，係用以
    澈底杜絕行為人貪取暴利之誘因、工具與結果；再上開應沒
    收之物，倘為金錢以外之物而無法沒收，自應追徵其價額，
    如係金錢者，則僅以其財產抵償之（最高法院96年度台上字
    第7069號、第3247號、93年度台上字第4584號判決要旨參照
    ）。本件被告販賣第二級毒品所得為1 萬5 千元，又扣案供
    聯繫本案毒品交易之LG廠牌手機1 支（含內置之行動電話門
    號0000000000號SIM 卡1 張）為被告所有，業據其供承在卷
    （見本院卷(一)第165 頁反面），均應依毒品危害防制條例第
    19條第1 項規定宣告沒收，且關於未扣案之販賣所得部分，
    如全部或一部不能沒收，併予諭知以其財產抵償之。
、無罪部分：
一、公訴意旨另以：被告於販賣予己○○之同上時間、地點，以
    5 千元之價格販賣第二級毒品甲基安非他命予戊○○，而認
    此部分另涉犯毒品危害防制條例第4 條第2 項之販賣第二級
    毒品罪嫌等語。
二、按犯罪事實應依證據認定之，無證據不得認定犯罪事實；不
    能證明被告犯罪者，應諭知無罪之判決，刑事訴訟法第154
    條第2 項、第301 條第1 項分別定有明文。又被告否認犯罪
    事實所持之辯解，縱屬不能成立，仍非有積極證據足以證明
    其犯罪行為，不能遽為有罪之認定（最高法院30年上字第18
    31號判例意旨參照）。
三、公訴意旨認被告犯此部分犯罪事實，無非係以證人己○○、
    戊○○之證述及扣案之第二級毒品甲基安非他命為主要論據
    。訊據被告否認涉有此部分販賣第二級毒品甲基安非他命之
    犯行，至其所為當天係與友人丁○○前往南投遊玩之同一辯
    解雖無可採業如前述，然證人戊○○於本院審理中已堅稱：
    員警在伊身上所扣得之毒品甲基安非他命係伊委託己○○購
    買，而己○○事後表示係向被告購買等語明確（見本院卷(一)
    第89頁反面、本院卷(二)第76頁），且證人戊○○於偵查中關
    於交易細節之證述，核與證人己○○所述不符，而證人己○○關於被告所交付戊○○之毒品包裝數量亦與扣案毒品甲基
    安非他命之實情不符，顯係規避自己刑責所虛捏之情詞詳如
    上述（此部分見理由貳之(三)論述，茲不贅載），此外，本院
    復查無積極證據證明被告確有於上開本院論罪科刑之同一時
    間、地點，販賣第二級毒品甲基安非他命予戊○○，是此部
    分犯罪自屬不能證明，而公訴人認如成立犯罪，與前揭論罪
    科刑部分應予分論併罰，本院自應就此部分諭知無罪之判決
    。
據上論斷，應依刑事訴訟法第299 條第1 項前段、第301 條第1
項，毒品危害防制條例第4 條第2 項、第18條第1 項前段、第19
條第1 項，刑法第11條、第47條第1 項、第59條，判決如主文。
本案經檢察官丙○○到庭執行職務。
中    華    民    國    98    年    5    月     13    日
                  刑事第十一庭  審判長法  官  楊文廣
                                      法  官  周玉蘭
                                      法  官  劉敏芳
上正本證明與原本無異。
如不服本判決，應於收受送達後10日內向本院提出上訴書狀（應
敘述具體理由並附繕本）。
上訴書狀如未敘述理由，應於上訴期間屆滿後20日內補提理由書
於本院。
                                      書記官  陳錫威
中    華    民    國    98    年    5    月     13    日
附錄本案論罪法條：
毒品危害防制條例第4條第2項
製造、運輸、販賣第二級毒品者，處無期徒刑或7 年以上有期徒
刑，得併科新臺幣7 百萬元以下罰金。


司法院資訊處製作；財團法人民間司法改革基金會備份。
